臺灣高等法院刑事判決　　　　　　　　94年度上訴字第2613號
上　訴　人
即　被　告　甲○○
選任辯護人　馬在勤律師
上列上訴人因違反槍砲彈藥刀械管制條例案件，不服臺灣臺北地
方法院94年度訴字第331號，中華民國94年7月22日第一審判決（
起訴案號：臺灣臺北地方法院檢察署94年度偵字第1845號），提
起上訴，本院判決如下：
    主  文
上訴駁回。
    事  實
甲○○於民國90年間因偽造文書案件，經本院判處有期徒刑7月
，並經最高法院駁回上訴確定，於90年9月25日執行完畢。甲○
○明知槍械彈藥為違禁物，未經許可不得販賣，竟仍於93年間某
日，在台北市不詳地址，向真實姓名年籍不詳綽號「曾明」之男
子取得具殺傷力仿FN廠1910型半自動手槍製造之金屬玩具手槍換
裝土造金屬槍管之改造手槍2支（含彈匣3個，槍枝管制編號分別
為0000000000號、0000000000號）、8.0MM土造金屬彈頭之土造
子彈16顆後，將上開槍彈藏在台北縣三重市○○路110號16樓之6
住處（甲○○未經許可持有改造手槍部分，業據原審判處有期徒
刑1年6月確定）。嗣於93年12月29日賴達億至甲○○住處聊天時
談到槍械之事，甲○○即向賴達億展示上揭槍彈，賴達億乃向甲
○○表示欲購買槍彈之意，甲○○乃同意以新臺幣（下同）
35000元為代價出售槍彈，賴達億遂先下樓至提款機提款（因賴
達億當日另有他用，故共提領現金6萬元），再折返甲○○住處
，交付購買槍彈價金35000元予甲○○。甲○○再於93年12月29
日至94年1月19日間某日，交付上開仿FN廠1910型半自動手槍製
造之金屬玩具手槍換裝土造金屬槍管之改造手槍1支（含彈匣2
個，槍支管制編號：0000000000）及土造子彈7顆予賴達億，因
賴達億擔心槍彈有問題，乃由甲○○駕車搭載賴達億至臺北市市
○○道高架橋靠近三重閘道處，由甲○○自車內試射子彈1顆（
彈殼彈落車內，由賴達億取回），之後賴達億將所購得之槍彈藏
在於臺北縣三重市○○路○段191巷36號4樓住所。嗣經警於94年1
月19日執行搜索，在賴達億住處查獲仿FN廠1910型半自動手槍製
造之金屬玩具手槍換裝土造金屬槍管之改造手槍1支（含彈匣2
個，槍枝管制編號：0000000000）及土造子彈6顆（經實際試射2
顆，餘4顆），與甲○○試射子彈所餘之彈殼1顆，因而查知上情
（賴達億未經許可持有上開0000000000改造手槍及子彈部分，業
經判處有期徒刑1年2月，緩刑3年確定）。
    理  由
一、訊據上訴人即被告甲○○對其仿FN廠1910型半自動手槍製造
    之金屬玩具手槍換裝土造金屬槍管之改造手槍1支（含彈匣2
    個，槍支管制編號：0000000000）及土造子彈7顆交予賴達
    億之事實坦認不諱，惟否認有公訴意旨所指之販賣槍彈之行
    為，辯稱：我只是將槍彈交給賴達億，但並不是販賣之，亦
    未取得款項云云。經查：
（一）、賴達億住處所查獲之手槍1支（含彈匣2個，槍枝管制編
        號：0000 000000）及子彈6顆，經送內政部警政署刑事
        警察局鑑定結果，認：送鑑改造手槍為仿FN廠1910型半
        自動手槍製造之金屬玩具手槍換裝土造金屬槍管之改造
        手槍機械性能良好，可擊發適用之子彈，認具殺傷力，
        ；子彈6顆，認均係具直徑約8.0mm土造金屬彈頭之土造
        子彈，經採樣2顆試射，均可擊發，認具殺傷力，有槍
        彈鑑定書附卷可稽。
（二）、證人即原審同案被告賴達億於原審具結稱：「（查獲槍
        枝、子彈何來？）跟被告甲○○買的。（多少錢買的？
        ）35000元。（何處買的？）他家。三重市○○路。（
        你把35000元交給被告甲○○？）交了。（是否欠他錢
        ？）沒有，我錢都給他了。（這把槍有無拿去試過？）
        我跟被告甲○○一起去的，去市○○道，快靠近三重。
        （為何去試射？）我怕槍枝有問題，他帶我去的。（何
        時去的？）把槍交給我那幾天，一起去的。（試射幾發
        ？）1發。（誰開槍？）被告甲○○。（買槍錢如何交
        付？）去提款機領的。分3次。我當天是共領了6萬。我
        記得剩下的錢，有的繳貸款。（35000在何處交？）被
        告甲○○家裡。（去市○○道試射，交槍前、後？）交
        槍後。（記得提款時間？）93年12月29日。（警訊筆錄
        陳述不同？）當時會怕，想看情節能否判輕點。（現在
        為何又承認知道該物品為槍枝，且還說是被告甲○○答
        賣你的？）因為那是我知道自己錯了。（警訊所說時間
        與今日所述有差距？）（當時）忘記什麼時候了。忘記
       正確時間。（為何記得提款時間？）後來我去查，因為
        有提款紀錄。（將近差了一個月？）想說時間應該是沒
        有差，我沒有想那麼多。（你們在試射彈殼，有無撿回
        來？）有，在我那邊。（是否後來被警方搜到的彈殼？
       ）是。（有沒有選，就是被告交給你的？）沒有選，就
        是被告甲○○交給我的，我給他35000元。（這個價格
        誰出的？）被告甲○○。（當初說好35000元的時間？
        ）93年12月29日。（如何說的？）那時我作業務員，那
        天中午休息時去他家，就跟他聊天，聊到槍枝事情，他
        就拿給我看，我問他要不要賣，他就說35000元賣給我
        ，那時候有槍、子彈，我就去樓下提款機提款，就給他
        35000元。（何時聯絡說要試射？）隔沒有幾天。我說
        不敢開槍，看起來零件有點問題，這是我去他家時候說
        的，他帶我去市○○道，被告甲○○開的車，帶我去市
        ○○道試射，那時候就是凌晨左右，市○○道上沒有什
        麼車，我們往車窗外面打，就是邊開車，邊打，彈殼掉
        在車裡面」等語明確。證人賴達億並提出存摺影本，其
        上確有記載「931229跨行提款20006元」，共提領3次之
        記錄（其中6元係跨行提款手續費）。參以被告於警詢
        供稱與賴達億係朋友關係，且在第2次警詢時坦承賣槍
        ；第3次警詢有律師在場時，亦承認第2次警詢為真正；
        檢察官偵訊時有2次承認賣槍；在檢察官向原審聲請羈
        押時表示警詢筆錄及在檢察官訊問所述為實在（見偵查
        卷第14-15頁、第18頁、第57頁、第64-65頁），所述賣
        槍之價格、交槍、試槍之情節與證人賴達億所述大致相
        符，足見證人賴達億所稱其係以35000元之代價，向被
        告購買取得改造手槍1支（含彈匣2個）及土造子彈7顆
        ，嗣後並由甲○○試射子彈1顆，因此剩餘子彈6顆、彈
        殼1顆之事實應可採信。至證人與被告所稱交槍之時間
        雖不一致，惟2人就確有交槍及子彈之事實均不否認，
        是證人此部分之證詞並無礙其證詞之真實性，被告甲○
        ○所辯委不足採。綜上事證明確，被告犯行堪以認定。
二、按行為後法律有變更者，適用裁判時之法律，但裁判前之法
    律有利於行為人者，適用最有利於行為人之法律，刑法第2
    條第1項定有明文。查被告甲○○未經許可持有、販賣改造
    手槍之行為，係犯修正前槍砲彈藥刀械管制條例第11條第1
    項（舊法）及94年1月26日經總統公布生效之槍砲彈藥刀械
    管制條例第8條第第1項（新法），均設有處罰明文，是被告
    行為後法律已有變更，而比較新舊法之刑度，以舊法為輕，
    則依刑法第2條第1項但書之規定，自應適用舊法即行為時之
    修正前槍砲彈藥刀械管制條例第11條第第1項之規定處斷。
    核被告所為，係犯修正前槍砲彈藥刀械管制條例第11條第1
    項未經許可販賣改造手槍罪與槍砲彈藥刀械管制條例第12條
    第1項未經許可販賣改造子彈罪。被告販賣改造手槍及販賣
    改造子彈之部分，係一行為而觸犯數罪名，為想像競合犯，
    應依刑法第55條之規定，從較重之未經許可販賣改造手槍罪
    處斷。被告有事實欄所載之科刑及執行完畢等情，有本院被
    告全國前案紀錄表附卷可稽，被告前受有期徒刑之執行完畢
    後，五年以內再犯本件有期徒刑之罪，為累犯，應依刑法第
    47 條之規定，加重其刑。
三、原審審酌被告之犯罪動機目的、犯罪手段、犯罪所生之危險
    及損害、持有槍彈之數量及犯後僅承認部分犯行等一切情狀
    ，量處有期徒刑5年6月，併科罰金25萬元及諭知罰金易服勞
    役之折算標準，其認事、用法及量刑均屬妥適。被告上訴，
    否認犯罪，為無理由，應予駁回。
據上論斷，應依刑事訴訟法第368條，判決如主文。
本案經檢察官柯麗鈴到庭執行職務
中　　華　　民　　國　　94　　年　　11　　月　　11　　日
　　　　　　　　　刑事第十六庭  審判長法　官  曾德水
　　　　　　　　　　　　　　　　　    法　官  杜惠錦
　　　　　　　 　 　　　　　　　　　　法　官  廖紋妤
以上正本證明與原本無異。
如不服本判決，應於收受送達後十日內向本院提出上訴書狀，其
未敘述上訴之理由者並得於提起上訴後十日內向本院補提理由書
（均須按他造當事人之人數附繕本）。
                                      書記官  王增華
中　　華　　民　　國　　94　　年　　11　　月　　11　　日
附錄：本案論罪科刑法條全文
修正前槍砲彈藥刀械管制條例第11條第1項：
未經許可，製造、販賣或運輸第四條第一項第一款所稱其他可發
射金屬或子彈具有殺傷力之各式槍砲者，處五年以上有期徒刑，
併科新臺幣一千萬元以下罰金。
槍砲彈藥刀械管制條例第12條第1項：
未經許可，製造、販賣或運輸子彈者，處一年以上七年以下有期
徒刑，併科新台幣五百萬元以下罰金。
